【裁判字號】    99,訴,76
【裁判日期】    990311
【裁判案由】    偽造文書等
【裁判全文】
臺灣苗栗地方法院刑事判決                99年度訴字第76號
公  訴  人  臺灣苗栗地方法院檢察署檢察官
被      告  辛○○
            甲○○
上列被告因偽造文書等案件，經檢察官提起公訴（98年度偵字第
1563 號、第4629號），因被告於準備程序中就被訴事實為有罪
之陳述，經本院合議庭裁定由受命法官獨任進行簡式審判程序，
本院判決如下：
    主    文
辛○○犯如附表編號1 ～10罪名欄所示之罪，均為累犯，各處如
附表編號1 ～10宣告刑欄所示之刑，扣案如附表宣告沒收欄所示
之物均沒收。應執行有期徒刑貳年陸月，扣案如附表宣告沒收欄
所示之物均沒收。
甲○○犯如附表編號1 ～6 、8 、9 罪名欄所示之罪，均為累犯
，各處如附表編號1 ～6 、8 、9 宣告刑欄所示之刑，扣案如附
表編號1 ～6 、8 、9 宣告沒收欄所示之物均沒收。應執行有期
徒刑貳年，扣案如附表編號1 ～6 、8 、9 宣告沒收欄所示之物
均沒收。
    犯罪事實及理由
一、犯罪事實：
  (一)前科資料：
  1.辛○○部分：
    前因贓物案件，於民國89年6 月14日經新竹地方法院以88
    年易字第5 號裁判判處有期徒刑5 月確定；復因搶奪、竊
    盜、贓物等案件，於90年10月17日經新竹地方法院以89年訴
    字第93號裁判，分別判處有期徒刑10月、1 年、4 月，並定
    應執行有期徒刑1 年10月確定；再因強盜案件，於90年12
    月31日經新竹地方法院以90年訴字第131 號裁判判處有期徒
    刑5 年1 月，褫奪公權4 年確定；前案復於91年2 月
    20日經新竹地方法院以91年聲字第70號裁判判處定應執行刑
    為有期徒刑7 年，褫奪公權4 年確定，再經新竹地方法院於
    96年12月17日以96年聲字第940 號裁判判處就二案分別
    減刑，並與合定應執行刑6 年8 月，褫奪公權4 年。嗣因
    縮短刑期甫於95年8 月24日假釋出監，並於96年12月26日因
    假釋期滿未經撤銷視為執行完畢。（構成累犯）
  2.甲○○部分：
    前因毒品案件，於91年1 月24日經新竹地方法院以90年竹
    東簡字第164 號裁判判處有期徒刑6 月確定；復因過失傷
    害案件，於91年9 月30日經新竹地方法院以91年竹東交簡字
    第80號裁判判處有期徒刑3 月確定；又因毒品案件，於92
    年7 月7 日經新竹地方法院以92年訴字第20號裁判判處有期
    徒刑10月確定；再因恐嚇案件，於92年9 月23日經新竹地
    方法院以91年訴字第466 號裁判判處有期徒刑5 年，褫奪公
    權4 年確定；嗣於96年8 月10日經臺灣高等法院以96年抗字
    第864 號裁判，判處就案分別減刑，並與合定應執
    行有期徒刑5 年8 月確定，甫於97年2 月5 日因縮短刑期假
    釋出監，並於97年11月21日因假釋期滿未經撤銷視為執行完
    畢。（構成累犯）
  (二)辛○○、甲○○與林烈儀（林烈儀涉案部分，業經臺灣臺北
    地方法院以97年度訴字第2413號裁判判處有期徒刑1 年6 月
    確定）分別於民國97年11月中旬、97年12月間，加入真實姓
    名年籍均不詳、綽號「眭正宇」之男子所屬之詐欺集團，共
    同意圖為自己不法之所有，而以冒稱係檢察官欲監管財產、
    收取保證金之手段騙取金錢。辛○○、甲○○等人共同基於
    意圖為自己不法之所有、行使偽造公文書之犯意聯絡，由該
    詐欺集團成員於附表所示之時間，撥打電話與附表所示之被
    害人寅○○等10人，以附表所示之方法，佯稱其等涉及不法
    所得，要凍結不法財產，需將存款提出交給臺灣臺北地方法
    院檢察署（以下簡稱子○○○○）監管科人員保管，而致附
    表所示被害人寅○○等10人陷於錯誤，而分別領取如附表所
    示之款項，並與該詐騙集團約定於附表所示地點交付款項。
    該詐騙集團為求順利取得款項，乃將偽造蓋有「法務部行政
    執行署臺北執行處凍結管制命令印」、「檢察執行處鑑」印
    文之「子○○○○監管科」收據，以傳真之方式交予辛○○
    ，並由「眭正宇」聯繫辛○○搭載甲○○或林烈儀，前往附
    表所示各地點，再分別由林烈儀或甲○○出面向寅○○等10
    人收取如附表所示之詐騙款項，並交付「子○○○○監管科
    」收據公文書影本1 紙予被害人，甲○○、林烈儀於取得上
    揭款項後，隨即與辛○○聯繫，並驅車返回新竹，甲○○或
    林烈儀則從每次詐取之款項中，收取其中百分之五當作酬勞
    ，其餘則均交由辛○○與「眭正宇」，而致生損害於法務部
    、子○○○○檢察官、書記官行使公文書之正確性、司法公
    信力並致如附表所示寅○○等10人因陷於錯誤而將附表所示
    之款項交付。
  (三)案經寅○○等10人訴由警政署刑事警察局及新竹縣警察局竹
    東分局報告苗栗地方法院檢察署檢察官偵查起訴。
二、證據名稱：
  (一)供述證據：
  1.證人林烈儀於警詢、偵查中之證述。（見98年偵字第4629號
    卷一第75～79頁、98年偵字第4629號卷二第144 ～146 頁）
  2.證人即附表編號1 之被害人寅○○於警詢之指述。（見98年
    偵字第4629號卷一第88～89頁）
  3.證人即附表編號2 之被害人乙○○於警詢之指述。（見98年
    偵字第4629號卷一第90～92頁）
  4.證人即附表編號3 之被害人丑○○○於警詢之指述。（見98
    年偵字第4629號卷一第93～94頁）
  5.證人即附表編號4 之被害人丁○○於警詢之指述。（見98年
    偵字第4629號卷一第96～98頁）
  6.證人即附表編號5 之被害人戊○○於警詢之指述。（見98年
    偵字第4629號卷一第99～101 頁）
  7.證人即附表編號6 之被害人丙○○於警詢之指述。（見98年
    偵字第4629號卷一第102 ～104 頁）
  8.證人即附表編號7 之被害人壬○○○於警詢之指述。（見98
    年偵字第4629號卷一第122 ～124 頁）
  9.證人即附表編號8 之被害人癸○○○於警詢之指述。（見98
    年偵字第4629號卷一第105 ～107 頁）
  10.證人即附表編號9 之被害人庚○○於警詢之指述。（見98年
    偵字第4629號卷一第110 ～111 頁）
  11.證人即附表編號10之被害人己○○於警詢之指述。（見98年
    偵字第4629號卷一第113 ～119 頁）
  (二)非供述證據：
  1.被告甲○○前往附表編號1 、4 、6 、8 、9 地點之現場指
    認照片共10張。（見98年偵字第4629號卷二第54～58頁）
  2.被害人寅○○、己○○指認犯罪嫌疑人之紀錄表。（見98年
    偵字第4629號卷二第72～74頁）
  3.署名受監管人寅○○、乙○○、丁○○、戊○○、丙○○、
    癸○○○、庚○○、己○○、壬○○○之偽造之台北地檢署
    監管科公文影本各1 份。（見98年偵字第4629號卷二第60～
    71頁）
  4.內政部刑事警察局98年2 月9 日刑紋字第0980015283號指紋
    鑑驗書乙紙。（見98年偵字第4629號卷二第59頁）
  5.被告甲○○使用門號0000000000號行動電話之通聯及基地台
    紀錄1 份。（見98年偵字第4629號卷二第36～48頁）
  (三)綜上證據，核與被告辛○○與被告甲○○自白（見99年訴字
    第76號卷99年2 月11日審判筆錄第4 頁）之事實相符，被告
    等之自白應堪採信，故被告辛○○所為如附表編號1 ～10之
    犯行、被告甲○○所為如附表編號1 ～6 、8 ～9 之犯行均
    洵堪認定，應予依法論罪科刑。
三、論罪科刑之理由：
  (一)按「刑法上偽造文書罪，係著重於保護公共信用之法益，即
    使該偽造文書所載名義製作人實無其人，而社會上一般人仍
    有誤信其為真正文書之危險，仍難阻卻犯罪之成立，況上訴
    人所偽造之機關現仍存在，其足生損害於該機關及被害人，
    了無疑義」（最高法院54年臺上字第140 號判例意旨參照）
    ；又刑法上所稱之「公文書」，係指公務員職務上製作之文
    書，若由形式上觀察，文書之製作人為公務員，且文書之內
    容係就公務員職務上之事項所製作，即令該偽造之公文書上
    所載製作名義機關不存在，或該文書所載之內容並非該管公
    務員職務上所管轄，然社會上一般人既無法辨識而仍有誤信
    為真正之危險，仍難謂非公文書。本案偽造之「台北地方法
    院地檢署監管科」之文書，有表彰該公署公務員本於職務而
    製作之意思，縱該等文書所載製作名義人係屬虛構，亦屬公
    文書。
  (二)按刑法所謂公印，係指公署或公務員職務上所使用之印信而
    言，又所謂公印或公印文，係專指表示公署或公務員資格之
    印信而言，即俗稱大印與小官印及其印文，最高法院22年上
    字第1904號、69年臺上字第693 號判例意旨可資參照，又公
    印之形式凡符合印信條例規定之要件而製頒，無論為印、關
    防、職章、圖記，如足以表示其為公務主體之同一性者，均
    屬之（最高法院89年度臺上字第3155號判決意旨可參）。而
    不符印信條例規定或不足以表示公署或公務員之資格之印文
    ，即不得謂之公印文，僅為普通印文。查本案如附表編號1
    至10所偽造之「子○○○○監管科」收據，為冒用公署名義
    所為之文書，顯屬於公文書，然其上所偽造之「法務部行政
    執行署臺北執行處凍結管制命令印」、「檢察執行處鑑」印
    章、印文，均非依印信條例規定，由上級機關所製發之印信
    蓋印，以表示該機關之資格者甚明，自非公印文，僅屬通常
    印文；另附表編號2 所偽造之公文書上偽造有「書記官吳明
    財」印章、印文，依首揭說明亦非屬公印文，而僅屬通常印
    文。
  (三)被告辛○○部分：
  1.被告辛○○於附表編號1 ～10所為，均係犯刑法第216 條、
    第211 條之行使偽造公文書罪及同法第339 條第1 項之詐欺
    取財罪。
  2.被告辛○○犯如附表編號1 ～10之罪時，均與綽號「眭正宇
    」之成年男子及其所屬犯罪集團其他成員間，有犯意聯絡及
    行為分擔，其中附表編號1 ～6 、8 、9 並與同案被告甲○○間有犯意聯絡及行為分擔，另附表編號7 部分，則與他案
    被告林烈儀間有犯意聯絡及行為分擔，故就附表編號1 ～10
    所示行為均應依共同正犯論處。
  3.被告辛○○與所屬詐騙集團共同偽造印章後蓋用印文之行為
    ，係其偽造公文書之階段行為，不另論罪；又其等偽造分別
    署名為附表編號1 ～10被害人為受監管人之「台北地方法院
    地檢署監管科」公文書之低度行為，為其行使之高度行為所
    吸收，亦不另論罪。又按基於一個犯罪決意，實施數犯罪構
    成要件之行為，彼此實施行為完全、大部分或局部同一，得
    評價為一個犯罪行為論以想像競合犯，被告辛○○所為如附
    表編號1 ～10所示行使偽造公文書罪，均係從事施行詐術之
    詐欺取財犯行之一部，且於其行使偽造公文書之時，即同時
    著手於詐欺取財罪構成要件之實行，是以被告辛○○分別於
    附表編號1 ～10所犯之行使偽造公文書及詐欺取財罪間，均
    因具有犯罪時間上之重疊關係，可評價為一行為觸犯數個相
    異之罪名，為想像競合犯，應依刑法第55條之規定，均從較
    重之行使偽造公文書罪論處。至被告辛○○於附表編號7 雖
    有向被害人壬○○○收款2 次，然因被害人同一，所持詐騙
    理由同一，且約在同一地點交款，顯然被告與其他詐騙集團
    成員，對被害人施行詐騙手段，係基於單一之犯意，應視為
    接續犯。綜上所析，核被告辛○○如附表編號1 ～10之行為
    ，應分別論以行使偽造公文書罪；又其所犯如附表編號1～
    10所示10次行使偽造公文書間，犯意各別且行為互殊，況各
    罪被害人相異，時間地點均非一致，應予分論併罰。
  4.被告辛○○有事實欄前科資料項1.所示之前科紀錄，有臺灣
    高等法院前案紀錄表在卷足憑，是其於有期徒刑執行完畢後
    ，5 年內再犯如附表編號1 ～10所示之罪，就附表編號1 ～
    10各罪均構成累犯，均應依刑法第47條第1 項規定，加重其
    刑。
  5.量刑理由之說明：
    爰審酌近年來臺灣地區詐騙集團猖獗，造成經濟社會之恐慌
    ，且被告所屬之詐騙集團竟偽造司法機關公文書以取信受害
    人，堂而皇之冒充司法人員僭行職權，污衊司法，不僅破壞
    民眾對於司法行政機關之信任，亦造成被害人等之損失甚鉅
    ，甚至造成現今臺灣社會人際互信薄弱，更對社會經濟金融
    產生莫大傷害及衝擊，其犯罪所生之危害程度非輕，可罰性
    甚重，且被告正值壯年，不思自食其力賺取生活所需，竟為
    一己之私利，加入詐欺集團參與協力分工，其行為應予嚴重
    非難；惟衡酌其犯後於本院審理中，尚能坦承犯行而接受司
    法制裁，節省有限之司法資源，犯後態度尚可，併參酌其生
    活狀況、智識程度、犯罪目的、手段、次數、所獲犯罪所得
    、所生危害及公訴人請求量處適當刑度等一切情狀，爰分別
    就其所犯如附表編號1 ～10之罪，分別量處如附表編號1 ～
    10「宣告刑」欄所示之刑，並合定如主文第1 項所示之應執
    行刑。
  (四)被告甲○○部分：
  1.被告甲○○於附表編號1 ～6 、8 、9 所為，均係犯刑法第
    216 條、第211 條之行使偽造公文書罪及同法第339 條第1
    項之詐欺取財罪。
  2.被告甲○○犯如附表編號1 ～6 、8 、9 之罪時，均與綽號
    「眭正宇」之成年男子及其所屬犯罪集團其他成員間，有犯
    意聯絡及行為分擔，其中附表編號1 ～6 、8 、9 並與同案
    被告辛○○間有犯意聯絡及行為分擔，故就附表編號1 ～10
    所示行為均應依共同正犯論處。
  3.被告甲○○與其所屬詐騙集團共同偽造印章後蓋用印文之行
    為，係其等偽造公文書之階段行為，均不另論罪；又其等偽
    造分別署名為附表編號1 ～6 、8 、9 被害人為受監管人之
    「台北地方法院地檢署監管科」公文書之低度行為，為其行
    使之高度行為所吸收，亦均不另論罪。又按基於一個犯罪決
    意，實施數犯罪構成要件之行為，彼此實施行為完全、大部
    分或局部同一，得評價為一個犯罪行為論以想像競合犯，被
    告甲○○所為如附表編號1 ～6 、8 、9 所示行使偽造公文
    書罪，均係從事施行詐術之詐欺取財犯行之一部，且於其行
    使偽造公文書之時，即同時著手於詐欺取財罪構成要件之實
    行，是以被告甲○○分別於附表編號1 ～6 、8 、9 所犯之
    行使偽造公文書及詐欺取財罪間，均因具有犯罪時間上之重
    疊關係，可評價為一行為觸犯數個相異之罪名，為想像競合
    犯，應依刑法第55條之規定，均從較重之行使偽造公文書罪
    論處。綜上所析，核被告甲○○如附表編號1 ～6 、8 、9
    之行為，應分別論以行使偽造公文書罪；又其所犯如附表編
    號1 ～6 、8 、9 所示8 次行使偽造公文書間，犯意各別且
    行為互殊，況各罪被害人相異，時間地點均非一致，應予分
    論併罰。
  4.被告甲○○有事實欄前科資料項2.所示之前科紀錄，有臺灣
    高等法院前案紀錄表在卷足憑，是其於有期徒刑執行完畢後
    ，5 年內再犯如附表編號1 ～10所示之罪，就附表編號1 ～
    10各罪均構成累犯，均應依刑法第47條第1 項規定，加重其
    刑。
  5.量刑理由之說明：
    爰審酌被告甲○○均正值青壯，卻不思以正途賺取財富，為
    貪圖輕易獲得金錢，假司法機關之名，利用被害人對司法偵
    辦程序不清楚一時情急下，冒充公務員詐騙，嚴重傷害人民
    對司法機關之信賴，且被害人遭詐騙之金錢均非少，且均已
    追回不易，所生危害甚鉅，實屬不該；惟衡酌其犯後於本院
    審理中，尚能坦承犯行而接受司法制裁，節省有限之司法資
    源，犯後態度尚可，併參酌其生活狀況、智識程度、犯罪目
    的、手段、次數、參與犯罪所獲得之金錢報酬、所生危害及
    公訴人請求量處適當刑度等一切情狀，爰分別就其所犯如附
    表編號1 ～6 、8 、9 之罪，分別量處如附表編號1 ～6 、
    8 、9 「宣告刑」欄所示之刑，並合定如主文第2 項所示之
    應執行刑。
四、沒收部分：
  (一)按共同正犯因相互間利用他人之行為，以遂行其犯意之實現
    ，本於責任共同原則，有關沒收部分，對於共犯間供犯罪所
    用之物，自均應為沒收之諭知（最高法院96年度台上字第64
    24號判決意旨參照）。故本件扣案之辛○○所有之行動電話
    2 支（含門號0000000000、0000000000號SIM 卡各1 張），
    既均為其用以與其所屬犯罪集團成員間連絡犯罪細節所用之
    物，爰均依刑法第38條第1 項第2 款規定沒收。
  (二)次按被告用以詐欺取財之偽造、變造等書類，既已交付於被
    害人收受，則該物非屬被告所有，除偽造書類上偽造之印文
    、署押，應依刑法第219 條予以沒收外，依同法第38條第3
    項之規定，即不得再對各該書類諭知沒收（最高法院43年臺
    上字第747 號判例意旨參照）。本件被告等於附表所示時間
    向被害人詐取款項時，雖曾分別交給被害人偽造「台北地檢
    署監管科收據」之公文書各1 紙，業據被告等及被害人等供
    述及證述甚明，惟該偽造之收據既經被害人等收受，自不屬
    被告及共犯所有之物，依首揭說明則無從逕予諭知沒收。至
    被告等各於附表編號1 至10所偽造之公文書上所偽造之「法
    務部行政執行署臺北執行處凍結管制命令印」、「檢察執行
    處鑑」印文各1 枚，及偽造「法務部行政執行署臺北執行處
    凍結管制命令印」、「檢察執行處鑑」印章各1 枚，雖均未
    據扣案，惟既無證據證明業已滅失，仍應依刑法第219 條規
    定，均應宣告沒收。另附表編號2 所偽造之公文書上另偽造
    「書記官吳明財」印文1 枚，及偽造「書記官吳明財」印章
    1 枚，雖亦未據扣案，然既不能證明已滅失，亦應依刑法第
    219 條規定宣告沒收。
五、應適用之法條：
  (一)刑事訴訟法第273 條之1 第1 項、第299 條第1 項前段、第
    310 條之2 、第454 條第1 項。
  (二)刑法第28條、第216 條、第211 條、第339 條第1 項、第55
    條、第47條第1 項、第51條第1 項第5 款、第38條第1 項第
    2 款、第219 條。
  (三)刑法施行法第1 條之1 。
六、本判決係依刑事訴訟法第310 條之2 、第454 條第1 項製作
    ，依法僅記載當事人欄、主文、犯罪事實、證據名稱以及應
    適用之法條，其中犯罪事實部分，依同法第308 條之修正立
    法理由，亦僅記載犯罪構成要件事實，關於刑罰加重事由（
    含累犯在內）免予記載（法院辦理刑事訴訟案件應行注意事
    項第144 點參照），但仍於主文予以表明，並於應適用之法
    條欄予以引用。如不服本判決，應於判決送達之日起10日內
    ，向本院提起上訴。（須附繕本）。
本案經檢察官洪清秀到庭執行職務。
中    華    民    國    99    年    3     月    11    日
                  刑事第二庭法  官  林靜雯
以上正本證明與原本無異。
如不服本判決應於收受判決後10日內向本院提出上訴書狀，並應
應敘述具體理由。其未敘述上訴理由者，應於上訴期間屆滿後20
日內向本院補提理由書( 均須按他造當事人之人數附繕本) 「切
勿逕送上級法院」。告訴人或被害人如對本判決不服者，應具備
理由請求檢察官上訴，其上訴期間之計算係以檢察官收受判決正
本之日期為準。
                            書記官  劉千瑄
中    華    民    國    99    年    3     月    11    日
附表：
┌─┬───┬───┬─┬────┬───┬───────────┬─────────┬──────────────┐
│編│行為人│犯意  │被│犯罪時間│犯罪所│  犯   罪   事   實   │認定犯罪事實所憑之│       罪       刑          │
│號│      │      │害├────┤得    │                      │證據              ├────┬───┬─────┤
│  │      │      │人│犯罪地點│      │                      │                  │ 罪  名 │宣告刑│宣告沒收  │
├─┼───┼───┼─┼────┼───┼───────────┼─────────┼────┼───┼─────┤
│ 1│甲○○│共同行│藍│97年11月│新台幣│眭正宇所屬詐騙集團以「│供述證據項下編號2 │辛○○、│辛○○│扣案之彭振│
│  │辛○○│使偽造│啟│7日     │90萬元│子○○○○監管科賴正聲│之證據、非供述證據│甲○○均│、吳吉│德持有之行│
│  │      │公文書│雄│        │      │檢察官名義」向寅○○佯│項下編號1～5之證據│共同犯行│竺均各│動電話2支 │
│  │      │之犯意│  ├────┤      │稱要凍結不法財產，致被│、被告辛○○、吳吉│使偽造公│處有期│（含門號  │
│  │      │、意圖│  │臺北市大│      │害人陷於錯誤而提領現金│竺之自白          │文書罪，│徒刑1 │0000000000│
│  │      │為自己│  │安區仁愛│      │90萬元，該詐騙集團並由│                  │均為累犯│年4 月│、00000000│
│  │      │不法所│  │路331巷 │      │其所屬成員辛○○於左列│                  │        │      │82號SIM卡 │
│  │      │有之犯│  │11之1附 │      │時間駕車搭載甲○○前往│                  │        │      │各1張）均 │
│  │      │意    │  │近之公園│      │左列地點取款，甲○○乃│                  │        │      │沒收，偽造│
│  │      │      │  │        │      │冒充「賴正聲檢察官」之│                  │        │      │之「法務部│
│  │      │      │  │        │      │名義將偽造之監管科公文│                  │        │      │行政執行署│
│  │      │      │  │        │      │提示予寅○○，致寅○○│                  │        │      │臺北執行處│
│  │      │      │  │        │      │不疑有他而如數交付款項│                  │        │      │凍結管制命│
│  │      │      │  │        │      │。                    │                  │        │      │令印」、「│
│  │      │      │  │        │      │                      │                  │        │      │檢察執行處│
│  │      │      │  │        │      │                      │                  │        │      │鑑」印文、│
│  │      │      │  │        │      │                      │                  │        │      │印章各1枚 │
│  │      │      │  │        │      │                      │                  │        │      │均沒收。  │
├─┼───┼───┼─┼────┼───┼───────────┼─────────┼────┼───┼─────┤
│ 2│甲○○│共同行│吳│97年11月│新台幣│眭正宇所屬詐騙集團以「│供述證據項下編號3 │辛○○、│辛○○│扣案之彭振│
│  │辛○○│使偽造│周│12日14時│96萬  │子○○○○監管科賴正聲│之證據、非供述證據│甲○○均│、吳吉│德持有之行│
│  │      │公文書│粉│許      │8000元│檢察官名義」向被害人佯│項下編號3、5之證據│犯共同行│竺均各│動電話2支 │
│  │      │之犯意│  │        │      │稱要凍結不法財產，致被│、被告辛○○、吳吉│使偽造公│處有期│（含門號  │
│  │      │、意圖│  ├────┤      │害人陷於錯誤而提領現金│竺之自白          │文書罪，│徒刑1 │0000000000│
│  │      │為自己│  │臺北市中│      │96萬8千元，並由辛○○ │                  │均為累犯│年4 月│、00000000│
│  │      │不法所│  │山區長安│      │於左列時間駕車搭載吳吉│                  │        │      │82號SIM卡 │
│  │      │有之犯│  │東路2段 │      │竺前往左列地點取款，吳│                  │        │      │各1張）均 │
│  │      │意    │  │141號中 │      │吉竺乃冒充「賴正聲檢察│                  │        │      │沒收，偽造│
│  │      │      │  │女高前  │      │官」之名義將偽造之監管│                  │        │      │之「法務部│
│  │      │      │  │        │      │科公文提示予被害人，造│                  │        │      │行政執行署│
│  │      │      │  │        │      │成被害人如數交付款項。│                  │        │      │臺北執行處│
│  │      │      │  │        │      │                      │                  │        │      │凍結管制命│
│  │      │      │  │        │      │                      │                  │        │      │令印」、「│
│  │      │      │  │        │      │                      │                  │        │      │檢察執行處│
│  │      │      │  │        │      │                      │                  │        │      │鑑」、「書│
│  │      │      │  │        │      │                      │                  │        │      │記官吳明財│
│  │      │      │  │        │      │                      │                  │        │      │」印文、印│
│  │      │      │  │        │      │                      │                  │        │      │章各1枚均 │
│  │      │      │  │        │      │                      │                  │        │      │沒收。    │
├─┼───┼───┼─┼────┼───┼───────────┼─────────┼────┼───┼─────┤
│ 3│甲○○│共同行│劉│97年11月│新台幣│眭正宇所屬詐騙集團以「│供述證據項下編號4 │辛○○、│辛○○│扣案之彭振│
│  │辛○○│使偽造│謝│14日16時│43萬元│刑警大隊隊長鄭榮坤名義│之證據、非供述證據│甲○○均│、吳吉│德持有之行│
│  │      │公文書│月│許      │      │」向被害人佯稱要凍結不│項下編號5之證據、 │犯共同行│竺均各│動電話2支 │
│  │      │之犯意│女│        │      │法財產，致被害人陷於錯│被告辛○○、甲○○│使偽造公│處有期│（含門號  │
│  │      │、意圖│  ├────┤      │誤而提領現金43萬元，並│之自白            │文書罪，│徒刑1 │0000000000│
│  │      │為自己│  │臺北市松│      │由辛○○於左列時間駕車│                  │均為累犯│年4 月│、00000000│
│  │      │不法所│  │山區三民│      │搭載甲○○前往左列地點│                  │        │      │82號SIM卡 │
│  │      │有之犯│  │路167巷8│      │取款，甲○○乃冒充「陳│                  │        │      │各1張）均 │
│  │      │意    │  │號1樓前 │      │文賓書記官」之名義將偽│                  │        │      │沒收，偽造│
│  │      │      │  │        │      │造之監管科公文提示予被│                  │        │      │之「法務部│
│  │      │      │  │        │      │害人，造成被害人如數交│                  │        │      │行政執行署│
│  │      │      │  │        │      │付款項。              │                  │        │      │臺北執行處│
│  │      │      │  │        │      │                      │                  │        │      │凍結管制命│
│  │      │      │  │        │      │                      │                  │        │      │令印」、「│
│  │      │      │  │        │      │                      │                  │        │      │檢察執行處│
│  │      │      │  │        │      │                      │                  │        │      │鑑」印文、│
│  │      │      │  │        │      │                      │                  │        │      │印章各1枚 │
│  │      │      │  │        │      │                      │                  │        │      │均沒收。  │
├─┼───┼───┼─┼────┼───┼───────────┼─────────┼────┼───┼─────┤
│ 4│甲○○│共同行│胡│97年11月│新台幣│眭正宇所屬詐騙集團以「│供述證據項下編號5 │辛○○、│辛○○│扣案之彭振│
│  │辛○○│使偽造│淑│17日14時│142萬 │子○○○○監管科賴正聲│之證據、非供述證據│甲○○均│、吳吉│德持有之行│
│  │      │公文書│媛│許、16時│元    │檢察官名義」向被害人佯│項下編號1、3之證據│犯共同行│竺均各│動電話2支 │
│  │      │之犯意│  │許      │      │稱要凍結不法財產，致被│、被告辛○○、吳吉│使偽造公│處有期│（含門號  │
│  │      │、意圖│  ├────┤      │害人陷於錯誤而分別提領│竺之自白          │文書罪，│徒刑1 │0000000000│
│  │      │為自己│  │臺北市松│      │現金50萬元、92萬元，並│                  │均為累犯│年4 月│、00000000│
│  │      │不法所│  │山區民生│      │由辛○○於左列時間駕車│                  │        │      │82號SIM卡 │
│  │      │有之犯│  │東路5段 │      │搭載甲○○前往左列地點│                  │        │      │各1張）均 │
│  │      │意    │  │163之1號│      │取款，甲○○乃冒充「陳│                  │        │      │沒收，偽造│
│  │      │      │  │附近巷口│      │文賓書記官」之名義將偽│                  │        │      │之「法務部│
│  │      │      │  │        │      │造之監管科公文提示予被│                  │        │      │行政執行署│
│  │      │      │  │        │      │害人，造成被害人如數交│                  │        │      │臺北執行處│
│  │      │      │  │        │      │付款項。              │                  │        │      │凍結管制命│
│  │      │      │  │        │      │                      │                  │        │      │令印」、「│
│  │      │      │  │        │      │                      │                  │        │      │檢察執行處│
│  │      │      │  │        │      │                      │                  │        │      │鑑」印文、│
│  │      │      │  │        │      │                      │                  │        │      │印章各1枚 │
│  │      │      │  │        │      │                      │                  │        │      │均沒收。  │
├─┼───┼───┼─┼────┼───┼───────────┼─────────┼────┼───┼─────┤
│ 5│甲○○│共同行│張│97年11月│新台幣│眭正宇所屬詐騙集團以「│供述證據項下編號6 │辛○○、│辛○○│扣案之彭振│
│  │辛○○│使偽造│井│18日上午│160萬 │子○○○○監管科賴正聲│之證據、非供述證據│甲○○均│、吳吉│德持有之行│
│  │      │公文書│金│11時許  │元    │檢察官名義」向被害人佯│項下編號3之證據、 │犯共同行│竺均各│動電話2支 │
│  │      │之犯意│  │        │      │稱要凍結不法財產，致被│被告辛○○、甲○○│使偽造公│處有期│（含門號  │
│  │      │、意圖│  ├────┤      │害人陷於錯誤而提領現金│之自白            │文書罪，│徒刑1 │0000000000│
│  │      │為自己│  │臺北市松│      │160萬元，該詐騙集團並 │                  │均為累犯│年4 月│、00000000│
│  │      │不法所│  │山區南京│      │由辛○○於左列時間駕車│                  │        │      │82號SIM卡 │
│  │      │有之犯│  │東路3段 │      │搭載甲○○前往左列地點│                  │        │      │各1張）均 │
│  │      │意    │  │256巷28 │      │取款，甲○○並冒充「陳│                  │        │      │沒收，偽造│
│  │      │      │  │17號3樓 │      │文賓書記官」之名義將偽│                  │        │      │之「法務部│
│  │      │      │  │        │      │造之監管科公文提示予被│                  │        │      │行政執行署│
│  │      │      │  │        │      │害人，造成被害人如數交│                  │        │      │臺北執行處│
│  │      │      │  │        │      │付款項。              │                  │        │      │凍結管制命│
│  │      │      │  │        │      │                      │                  │        │      │令印」、「│
│  │      │      │  │        │      │                      │                  │        │      │檢察執行處│
│  │      │      │  │        │      │                      │                  │        │      │鑑」印文、│
│  │      │      │  │        │      │                      │                  │        │      │印章各1枚 │
│  │      │      │  │        │      │                      │                  │        │      │均沒收。  │
├─┼───┼───┼─┼────┼───┼───────────┼─────────┼────┼───┼─────┤
│ 6│甲○○│共同行│李│97年11月│新台幣│眭正宇所屬詐騙集團以被│供述證據項下編號7 │辛○○、│辛○○│扣案之彭振│
│  │辛○○│使偽造│雲│19日14時│74萬  │害人所有帳戶遭冒用為由│之證據、非供述證據│甲○○均│、吳吉│德持有之行│
│  │      │公文書│虹│50分許  │8000元│，進而假借「刑事局鄭榮│項下編號1、3之證據│犯共同行│竺均各│動電話2支 │
│  │      │之犯意│  │        │      │坤隊長名義」向被害人佯│、被告辛○○、吳吉│使偽造公│處有期│（含門號  │
│  │      │、意圖│  ├────┤      │稱要凍結不法財產，致被│竺之自白          │文書罪，│徒刑1 │0000000000│
│  │      │為自己│  │臺北市大│      │害人陷於錯誤而提領現金│                  │均為累犯│年4 月│、00000000│
│  │      │不法所│  │安區復興│      │74萬8千元，該詐騙集團 │                  │        │      │82號SIM卡 │
│  │      │有之犯│  │南路2段 │      │並由辛○○於左列時間駕│                  │        │      │各1張）均 │
│  │      │意    │  │160巷龍 │      │車搭載甲○○前往左列地│                  │        │      │沒收，偽造│
│  │      │      │  │2號公園 │      │點取款，甲○○乃冒充「│                  │        │      │之「法務部│
│  │      │      │  │        │      │陳文賓書記官」之名義將│                  │        │      │行政執行署│
│  │      │      │  │        │      │偽造之監管科公文提示予│                  │        │      │臺北執行處│
│  │      │      │  │        │      │被害人，造成被害人如數│                  │        │      │凍結管制命│
│  │      │      │  │        │      │交付款項。            │                  │        │      │令印」、「│
│  │      │      │  │        │      │                      │                  │        │      │檢察執行處│
│  │      │      │  │        │      │                      │                  │        │      │鑑」印文、│
│  │      │      │  │        │      │                      │                  │        │      │印章各1枚 │
│  │      │      │  │        │      │                      │                  │        │      │均沒收。  │
├─┼───┼───┼─┼────┼───┼───────────┼─────────┼────┼───┼─────┤
│ 7│辛○○│共同行│游│97年11│新台幣│眭正宇所屬詐騙集團以「│供述證據項下編號1 │辛○○犯│辛○○│扣案之彭振│
│  │林烈儀│使偽造│黃│月27日14│80萬元│子○○○○監管科賴正聲│、8之證據、非供述 │共同行使│處有期│德持有之行│
│  │（林烈│公文書│阿│時許    │      │檢察官名義」向被害人佯│證據項下編號3之證 │偽造公文│徒刑1 │動電話2支 │
│  │儀涉案│之犯意│梧│        │      │稱要凍結不法財產，致被│據、被告辛○○之自│書罪，累│年4 月│（含門號  │
│  │部分業│、意圖│  │97年11│      │害人陷於錯誤而於97年11│白                │犯      │月    │0000000000│
│  │經台北│為自己│  │月28日14│      │月27日提領現金80萬元，│                  │        │      │、00000000│
│  │地方法│不法所│  │時40分許│      │該詐騙集團並由辛○○於│                  │        │      │82號SIM卡 │
│  │院以97│有之犯│  │        │      │左列時間駕車搭載林烈│                  │        │      │各1張）均 │
│  │年度訴│意    │  │        │      │儀前往左列地點取款，林│                  │        │      │沒收，偽造│
│  │字第  │      │  ├────┤      │烈儀乃冒充「丁國民書記│                  │        │      │之「法務部│
│  │2413號│      │  │臺北市│      │官」之名義將偽造之監管│                  │        │      │行政執行署│
│  │判決）│      │  │萬華區環│      │科公文提示予被害人，造│                  │        │      │臺北執行處│
│  │      │      │  │河南路3 │      │成被害人如數交付款項。│                  │        │      │凍結管制命│
│  │      │      │  │段163號 │      │後該詐騙集團於左列時間│                  │        │      │令印」、「│
│  │      │      │  │前      │      │時，欲以相同手法欲再│                  │        │      │檢察執行處│
│  │      │      │  │        │      │次詐騙被害人70萬元時，│                  │        │      │鑑」印文、│
│  │      │      │  │同上  │      │為警循線當場逮捕林烈儀│                  │        │      │印章各1枚 │
│  │      │      │  │        │      │，而查悉上情          │                  │        │      │均沒收。  │
├─┼───┼───┼─┼────┼───┼───────────┼─────────┼────┼───┼─────┤
│ 8│甲○○│共同行│黃│97年12月│新台幣│眭正宇所屬詐騙集團以「│供述證據項下編號9 │辛○○、│辛○○│扣案之彭振│
│  │辛○○│使偽造│葉│2日16時 │56萬  │子○○○○監管科賴正聲│之證據、非供述證據│甲○○均│、吳吉│德持有之行│
│  │      │公文書│月│30分許  │8000元│檢察官名義」向被害人佯│項下編號1、3之證據│犯共同行│竺均各│動電話2支 │
│  │      │之犯意│英│        │      │稱要凍結不法財產，致被│、被告辛○○、吳吉│使偽造公│處有期│（含門號  │
│  │      │、意圖│  ├────┤      │害人陷於錯誤而提領現金│竺之自白          │文書罪，│徒刑1 │0000000000│
│  │      │為自己│  │臺北市松│      │56萬8000元，並由辛○○│                  │均為累犯│年4 月│、00000000│
│  │      │不法所│  │山區敦化│      │於左列時間駕車搭載吳吉│                  │        │      │82號SIM卡 │
│  │      │有之犯│  │北路4巷 │      │竺前往左列地點取款，吳│                  │        │      │各1張）均 │
│  │      │意    │  │21號對面│      │吉竺乃冒充「陳文賓書記│                  │        │      │沒收，偽造│
│  │      │      │  │人行道  │      │官」之名義將偽造之監管│                  │        │      │之「法務部│
│  │      │      │  │        │      │科公文提示予被害人，造│                  │        │      │行政執行署│
│  │      │      │  │        │      │成被害人如數交付款項。│                  │        │      │臺北執行處│
│  │      │      │  │        │      │                      │                  │        │      │凍結管制命│
│  │      │      │  │        │      │                      │                  │        │      │令印」、「│
│  │      │      │  │        │      │                      │                  │        │      │檢察執行處│
│  │      │      │  │        │      │                      │                  │        │      │鑑」印文、│
│  │      │      │  │        │      │                      │                  │        │      │印章各1枚 │
│  │      │      │  │        │      │                      │                  │        │      │均沒收。  │
├─┼───┼───┼─┼────┼───┼───────────┼─────────┼────┼───┼─────┤
│ 9│甲○○│共同行│陳│97年12月│新台幣│眭正宇所屬詐騙集團以「│供述證據項下編號10│辛○○、│辛○○│扣案之彭振│
│  │辛○○│使偽造│鴻│11日上午│75萬元│子○○○○監管科陳文賓│之證據、非供述證據│甲○○均│、吳吉│德持有之行│
│  │      │公文書│亮│10時許  │      │名義」向被害人佯稱要凍│項下編號1、3之證據│犯共同行│竺均各│動電話2支 │
│  │      │之犯意│  │        │      │結不法財產，致被害人陷│、被告辛○○、吳吉│使偽造公│處有期│（含門號  │
│  │      │、意圖│  ├────┤      │於錯誤而提領現金75萬元│竺之自白          │文書罪，│徒刑1 │0000000000│
│  │      │為自己│  │臺北市中│      │，該詐騙集團並由辛○○│                  │均為累犯│年4 月│、00000000│
│  │      │不法所│  │山區民生│      │於左列時間駕車搭載吳吉│                  │        │      │82號SIM卡 │
│  │      │有之犯│  │東路88巷│      │竺前往左列地點取款，吳│                  │        │      │各1張）均 │
│  │      │意    │  │1號旁之 │      │吉竺乃冒充「陳文賓書記│                  │        │      │沒收，偽造│
│  │      │      │  │安國宅中│      │官」之名義將偽造之監管│                  │        │      │之「法務部│
│  │      │      │  │庭公園內│      │科公文提示予被害人，造│                  │        │      │行政執行署│
│  │      │      │  │        │      │成被害人如數交付款項。│                  │        │      │臺北執行處│
│  │      │      │  │        │      │                      │                  │        │      │凍結管制命│
│  │      │      │  │        │      │                      │                  │        │      │令印」、「│
│  │      │      │  │        │      │                      │                  │        │      │檢察執行處│
│  │      │      │  │        │      │                      │                  │        │      │鑑」印文、│
│  │      │      │  │        │      │                      │                  │        │      │印章各1枚 │
│  │      │      │  │        │      │                      │                  │        │      │均沒收。  │
├─┼───┼───┼─┼────┼───┼───────────┼─────────┼────┼───┼─────┤
│10│辛○○│行使偽│曹│97年12月│新台幣│眭正宇所屬詐騙集團以「│供述證據項下編號11│辛○○犯│辛○○│扣案之彭振│
│  │      │造公文│瑟│26日17時│150萬 │子○○○○監管科賴正聲│之證據、非供述證據│共同行使│處有期│德持有之行│
│  │      │書之犯│宜│許      │元    │檢察官名義」向被害人佯│項下編號2、3之證據│偽造公文│徒刑1 │動電話2支 │
│  │      │意、意│  ├────┤      │稱要凍結不法財產，致被│、被告辛○○之自白│書罪    │年4 月│（含門號  │
│  │      │圖為自│  │臺北市中│      │害人陷於錯誤而提領現金│                  │        │      │0000000000│
│  │      │己不法│  │山區北安│      │150萬元，該詐騙集團並 │                  │        │      │、00000000│
│  │      │所有之│  │路628號 │      │由冒充「丁國民書記官」│                  │        │      │82號SIM卡 │
│  │      │犯意  │  │前      │      │之被告辛○○，將偽造之│                  │        │      │各1張）均 │
│  │      │      │  │        │      │監管科公文提示予被害人│                  │        │      │沒收，偽造│
│  │      │      │  │        │      │，致被害人如數交付款項│                  │        │      │之「法務部│
│  │      │      │  │        │      │予辛○○。            │                  │        │      │行政執行署│
│  │      │      │  │        │      │                      │                  │        │      │臺北執行處│
│  │      │      │  │        │      │                      │                  │        │      │凍結管制命│
│  │      │      │  │        │      │                      │                  │        │      │令印」、「│
│  │      │      │  │        │      │                      │                  │        │      │檢察執行處│
│  │      │      │  │        │      │                      │                  │        │      │鑑」印文、│
│  │      │      │  │        │      │                      │                  │        │      │印章各1枚 │
│  │      │      │  │        │      │                      │                  │        │      │均沒收。  │
└─┴───┴───┴─┴────┴───┴───────────┴─────────┴────┴───┴─────┘
附錄本判決論罪科刑法條：
中華民國刑法第211條：
偽造、變造公文書，足以生損害於公眾或他人者，處1 年以上7
年以下有期徒刑。
中華民國刑法第216條：
行使第 210 條至第 215 條之文書者，依偽造、變造文書或登載
不實事項或使登載不實事項之規定處斷。
刑法第339條（普通詐欺罪）
意圖為自己或第三人不法之所有，以詐術使人將本人或第三人之
物交付者，處5 年以下有期徒刑、拘役或科或併科1 千元以下罰
金。
以前項方法得財產上不法之利益或使第三人得之者，亦同。
前2 項之未遂犯罰之。

司法院資訊處製作；財團法人民間司法改革基金會備份。
